【裁判字號】    99,訴,4264
【裁判日期】    991029
【裁判案由】    清償借款
【裁判全文】
臺灣臺北地方法院民事判決              99年度訴字第4264號
原      告  合作金庫商業銀行股份有限公司
法定代理人  丁○○
訴訟代理人  丙○○
被      告  乙○○
            甲○○
上列當事人間請求清償借款事件，本院於中華民國99年10月27日
言詞辯論終結，判決如下：
    主      文
被告應連帶給付原告新臺幣陸拾萬玖仟零伍拾柒元及如附表所示
之利息、違約金。
訴訟費用新臺幣陸仟陸佰壹拾元由被告連帶負擔。
    事實及理由
甲、程序方面：
    按當事人得以合意定第一審管轄法院，但以關於由一定法律
    關係而生之訴訟為限，民事訴訟法第24條第1 項前段定有明
    文。經查，依兩造所簽訂之借據暨其他約定事項第14條約定
    ，兩造合意以本院為因該契約涉訟時之第一審管轄法院，是
    本院就本件訴訟應有管轄權。
乙、實體方面：
  一、原告起訴主張：被告乙○○於民國93年12月30日邀同被告
      甲○○為連帶保證人，向原告借款新臺幣（下同）1,100,
      000元，約定借款期間自93年12月30日起至100年12月30日
      止，每個月為一期，共84期，約定前2年固定按年利率2.8
      %計息，第3年起按原告公告之定儲利率指數加碼年利率1.
      7%機動計息，並約定自93年12月30日起，依年金法按月平
      均攤還本息，如未按期攤還本息者，即喪失期限之利益，
      其債務視為全部到期，除仍按上開利率計收利息外，逾期
      在6個月以內者，按約定利率10%；逾期超過6 個月以上者
      ，超過6個月部分按約定利率20%加計違約金。詎被告乙○
      ○僅攤還本息至99年5 月10日止，即未再依約繳納本息，
      依兩造間之借據暨其他約定事項第5條第1款約定，即喪失
      期限利益，債務視為全部到期，尚積欠原告本金 609,057
      元及其利息、違約金，迄未清償。而被告甲○○所保證之
      債務，依該借據暨其他約定事項第11條約定，如被告乙○
      ○未依約履行，被告甲○○當即負責，如數付清，並同意
      原告無庸先就擔保物受償，得逕向被告甲○○求償。為此
      爰依消費借貸及連帶保證之法律關係提起本件訴訟等情。
      並聲明：被告應連帶給付609,057 元及如附表所示利息、
      違約金。
  二、按借用人應於約定期限內，返還與借用物種類、品質、數
      量相同之物，民法第478 條前段定有明文。次按稱保證者
      ，謂當事人約定，一方於他方之債務人不履行債務時，由
      其代負履行責任之契約；又保證債務，除契約另有訂定外
      ，包含主債務之利息、違約金、損害賠償及其他從屬於主
      債務之負擔，同法第739條、第740條亦分別有明定。另按
      連帶債務之債權人，得對債務人中之一人，或數人，或全
      體，同時或先後請求全部或一部之給付，亦為民法第 273
      條第1 項所規定。
  三、原告主張之上開事實，業據提出借據暨其他事項、放款相
      關貸放及保證資料查詢單、定儲指數利率變動表等資料為
      證，核屬相符。被告乙○○、甲○○就積欠原告主張之款
      項及利息、違約金一事，亦不爭執，堪信為真。又被告二
      人對原告之請求為認諾，依民事訴訟法第384 條規定應為
      被告二人敗訴之判決。從而，原告依消費借貸及連帶保證
      之法律關係請求被告連帶給付如主文第1 項所示之本金、
      利息及違約金為有理由，應予准許。
  四、本件訴訟費額，依後附計算書確定如主文所示金額。
據上論結，本件原告之訴為有理由，依民事訴訟法第384 條、第
85條第2項、第87條第1項，判決如主文。
中    華    民    國    99    年    10    月    29    日
                  民事第四庭    法  官  余明賢
以上正本係照原本作成
如對本判決上訴，須於判決送達後20日內向本院提出上訴狀。如
委任律師提起上訴者，應一併繳納上訴審裁判費。
中    華    民    國    99    年    10    月    29    日
                                書記官  楊勝欽
附表：（單位：新臺幣/元）
┌──┬──────┬───────┬───────┬───────┬──────────────┐
│編號│請求本金金額│利息計算期間  │ 利  率       │違約金計算期間│ 利  率  計  算  方  式     │
├──┼──────┼───────┼───────┼───────┼──────────────┤
│ 1  │609,057元   │自99年5 月11日│週年利率2.73% │自99年6 月11日│逾期在6 個月以內者，按約定利│
│    │            │起至清償日止  │（1.03%+1.7%= │起至清償日止  │率10%；逾期超過6個月之部分，│
│    │            │              │  2.73%）     │              │按約定利率20%計算。         │
└──┴──────┴───────┴───────┴───────┴──────────────┘
計  算  書
┌───────┬───────┬──────────┐
│ 項        目 │金額（新臺幣）│ 備              註 │
├───────┼───────┼──────────┤
│第一審裁判費  │   6,610元    │                    │
├───────┼───────┴──────────┤
│合        計  │   6,610元                          │
└───────┴──────────────────┘

司法院資訊處製作；財團法人民間司法改革基金會備份。
